# 商业承兑汇票会计处理

提问人：wx_6407e8a1a1a8 时间：2023-03-09 08:17:47
请教各路大神， 12 月收到商业承兑汇票，贴现取得款项的会计处理借：银行存款，贷：短期借款-已贴现未到期票据，

回答人：chenyiwei
你在主帖和 2 楼的理解基本合理。在票据贴现不能终止确认的情况下，需将贴现息在剩余票据存续期间内摊销，确认为各期的利息支出。